【裁判字號】    95,上訴,113
【裁判日期】    950601
【裁判案由】    毒品危害防制條例
【裁判全文】
臺灣高等法院臺中分院刑事判決         95年度上訴字第113號
上  訴  人
即  被  告  甲○○
                    2號
上列上訴人因毒品危害防制條例案件，不服臺灣彰化地方法院94
年度訴字第1830號中華民國94年11月30日第一審判決（起訴案號
：臺灣彰化地方法院檢察署94年度毒偵字第4826號、併辦案號：
臺灣彰化地方法院檢察署95年度毒偵字第553、872號)，提起上
訴，本院判決如下：
      主  文
原判決撤銷。
甲○○連續施用第一級毒品，累犯，處有期徒刑壹年參月，扣案
之第一級毒品海洛因貳包（淨重計壹點貳公克，不含包裝袋）
沒收銷燬、包裝袋貳個沒收。又連續施用第二級毒品，累犯，處
有期徒刑伍月。應執行有期徒刑壹年陸月，扣案之第一級毒品海
洛因貳包（淨重計壹點貳公克，不含包裝袋)沒收銷燬、包裝
袋貳個沒收。
      事  實
一、甲○○曾於民國 (下同 )年間因違反肅清煙毒條例、麻醉藥
    品管理條例等案件，經台灣彰化地方法院以85年度訴字第10
    13號刑事判決分別判處有期徒刑3年2月、3 月，定應執行有
    期徒刑3年4月，上訴後由本院以86年度上訴字第771 號刑事
    判決駁回確定，經移送執行，於88年6月10 日縮短刑期假釋
    出監並付保護管束，復於假釋保護管束期間，於89年間因施
    用第1、2級毒品案件，經台灣彰化地方法院於89年7月19 日
    以89年度訴字第540號刑事判決分別判處有期徒刑6月、7 月
    ，應執行有期徒刑1 年確定，並經撤銷假釋，執行殘刑有期
    徒刑1年6月2日，與上開有期徒刑1年接續執行，於92年7 月
    13日因縮刑期滿執行完畢。其前於89年間因施用毒品案件，
    經台灣彰化地方法院以89年度毒聲字第1697號裁定送勒戒處
    所觀察、勒戒後，認有繼續施用毒品之傾向，經台灣彰化地
    方法院以89年度毒聲字第2421號裁定令入戒治處所施以強制
    戒治，嗣經裁定停止戒治付保護管束，於90年5月18 日保護
    管束期滿視為強制戒治期滿執行完畢。詎仍不知悔改，明知
    海洛因及甲基安非他命業經公告為毒品危害防制條例第2 條
    第2項所列管之第1、2 級毒品，不得非法持有、施用，復分
    別基於施用第1級毒品海洛因及第2級毒品甲基安非他命之概
    括犯意，於前揭強制戒治執行完畢釋放後5年內，自94年8月
    初某日起迄95年2月15 日某時止，先後在其位於彰化縣員林
    鎮○○路○段186巷662 號住處內，以將海洛因摻水再以注射
    針筒注射入體內之方式，連續施用海洛因多次，平均每日約
    施用1、2 次，另自94年9月14日下午3時許起至95年2月15日
    某時止，先後在其位於上址住處內，以將甲基安非他命以玻
    璃球吸食器隔熱燒烤吸食煙霧之方式，連續施用第2 級毒品
    甲基安非他命多次，約四、五日或十五日施用一次。嗣經警
    於(1)94年9月15日凌晨1時30分，在彰化縣大村鄉○○路○ 段
    177號前臨檢查獲，並扣得其所有之第一級毒品海洛因1包（
    淨重0.88公克，空包裝重0.31公克），採其尿液送驗呈嗎啡
    及甲基安非他命陽性反應。(2)94年12月17日上午10時45分許
    在彰化市○○路○段342號前，為警查獲，採其尿液送驗呈嗎
    啡及甲基安非他命陽性反應。(3)95年2月15日晚上9時10分許
    ，在彰化縣員林鎮○○路與靜修路口為警查獲，並扣其所有
    之第一級毒品海洛因1包（淨重0.44公克，包裝重0. 24公克
    ），採其尿液送驗呈嗎啡及甲基安非他命陽性反應。
二、案經彰化縣警察局田中分局報請臺灣彰化地方法院檢察署檢
    察官偵查起訴及移送併辦。
      理  由
一、上開犯罪事實業據被告於本院審理時坦承不諱，並有海洛因
    二包扣案可資佐證，扣案之毒品經鑑定後確係第一級毒品海
    洛因（其中一包淨重0.88公克，包裝重0.31公克，另一包淨
    重0.44公克，包裝重0. 24公克），有法務部調查局鑑定通
    知書二紙在卷可稽，另被告於上述時地經警查獲後所採尿液
    送驗結果均呈嗎啡及甲基安非他命陽性反應，有彰化縣政府
    衛生局煙毒尿液檢驗成績書及尿液代號與真實姓名對照認證
    單各三紙及詮昕檢驗科技股份有限公司濫用藥物尿液檢驗報
    告各一紙在卷可參，被告自白與事實相符，應可採信。又被
    告前於八十九年間因施用毒品案件，經台灣彰化地方法院以
    八十九年度毒聲字第一六九七號裁定送勒戒處所觀察、勒戒
    後，認有繼續施用毒品之傾向，經台灣彰化地方法院以八十
    九年度毒聲字第二四二一1號裁定令入戒治處所施以強制戒
    治，嗣經裁定停止戒治付保護管束，於九十年五月十八日保
    護管束期滿視為強制戒治期滿執行完畢之事實，有台灣高等
    法院被告前案紀錄表在卷可參。本件事證明確，被告連續施
    用第一、二級毒品海洛因、甲基安非他命之事實應堪認定。
二、按海洛因、甲基安非他命為毒品危害防制條例第2條第2項第
    1、2款所明定之第1、2級毒品。核被告所為，係犯同條例第
    10條第1項之施用第1級毒品罪及同條例第10條第2 項之施用
    第2級毒品罪。被告持有第1、2 級毒品之低度行為分別為施
    用之高度行為所吸收，均不另論科。被告先後多次施用第 1
    級毒品海洛因及第2 級毒品甲基安非他命，均所為時間緊接
    ，各犯構成要件相同之罪，顯均係基於概括犯意為之，依刑
    法第56條之規定，各論以一罪，並均加重其刑。被告所犯上
    開二罪，罪名各別，行為互異，應分論併罰。再被告曾於85
    年間因違反肅清煙毒條例、麻醉藥品管理條例等案件，經台
    灣彰化地方法院以85年度訴字第1013號刑事判決分別判處有
    期徒刑3年2月、3月，定應執行有期徒刑3年4 月，上訴後經
    本院以86年度上訴字第771 號刑事判決駁回確定，經移送執
    行，於88年6月10 日縮短刑期假釋出監並付保護管束，復於
    假釋保護管束期間，於89年間因施用第1、2級毒品案件，經
    台灣彰化地方法院於89年7月19日以89年度訴字第540號刑事
    判決分別判處有期徒刑6月、7 月，定應執行有期徒刑1年，
    並經撤銷假釋，執行殘刑有期徒刑1年6月2 日，接續執行，
    於92年7月13 日因縮刑期滿執行完畢，有臺灣高等法院被告
    前案紀錄表、臺灣彰化地方法院檢察署刑案資料查註紀錄表
    各一份在卷可考，其於5 年內再犯本案有期徒刑以上之罪，
    均為累犯，咸應依刑法第47條之規定，依法遞加其刑。檢察
    官雖僅就被告自九十四年八月初某日起至九十四年九月十四
    日止施用第一級毒品海洛因及於九十四年九月十五日或其前
    四日內某時施用甲基安非他命一次之犯行起訴，其餘部分與
    起訴判刑部分間分別有連續犯之裁判上一罪之關係，為起訴
    效力所及，本院自應併予審理。原審予以論罪科刑固非無見
    ，惟查原審未及就被告自九十四年九月十四日以後施用第一
    、二級毒品之犯行併審，尚有未洽，被告以此為由上訴有理
    由，應由本院將原審判決撤銷改判，爰審酌被告前因施用毒
    品案件經強制戒治執行完畢釋放後，仍未能徹底戒絕毒品，
    復連續犯本案施用毒品罪，及其施用之期間、頻率，施用毒
    品係戕害自己之身體健康，暨其犯後坦承犯行，態度良好等
    一切情狀，分別量處主文第二項所示之刑，並定其應執行之
    刑。扣案之海洛因二包（淨重計一點三二公克，不含包裝袋
    ) ，依毒品危害防制條例第18條第1 項前段規定宣告沒收銷
    燬，包裝塑膠袋二個係被告所有供犯罪使用之物，依刑法第
    三十八條第一項第二款規定宣告沒收。
三、據上論斷，應依刑事訴訟法第三百六十九條第一項前段、第
    三百六十四條、第二百九十九條第一項前段、毒品危害防制
    條例第十條第一項、第二項、第十八條第一項前段、刑法第
    十一條前段、第五十六條、第四十七條、第五十一條第五款
    、第三十八條第一項第二款，判決如主文。
本案經檢察官吳莘芳到庭執行職務。
中    華    民    國    95    年    6    月   1       日
            刑事第九庭  審判長法  官  康  應  龍
                              法  官  趙  春  碧
                              法  官  余  仕  明
上列正本證明與原本無異。
施用第一級毒品部分得上訴。
如不服本判決應於收受送達後十日內向本院提出上訴書狀，其未
敘述上訴之理由者並得於提起上訴後十日內向本院補提理由書（
均須按他造當事人之人數附繕本）。
                              書記官  姚  錫  鈞
中    華    民    國    95    年    6    月   2       日
                                                      Ａ


司法院資訊處製作；財團法人民間司法改革基金會備份。
